【裁判字號】    99,交簡上,1
【裁判日期】    990318
【裁判案由】    業務過失傷害
【裁判全文】
臺灣基隆地方法院刑事判決             99年度交簡上字第1號
上  訴  人
即  被  告  丙○○
上列上訴人即被告因業務過失傷害案件，不服本院98年度基交簡
字第455 號，民國98年10月30日第一審簡易判決（聲請簡易判決
處刑案號：臺灣基隆地方法院檢察署98年度偵字第4031號），提
起上訴，本院管轄第二審之合議庭判決如下：
    主  文
上訴駁回。
丙○○緩刑貳年。
    事實及理由
一、本案經本院審理結果，認第一審以上訴人即被告丙○○係犯
    刑法第284 條第2 項前段業務過失傷害罪，並依刑事訴訟法
    第449 條第1 項前段、第454 條第2 項，刑法第284 條第2
    項前段、第62條前段、第41條第1 項前段，刑法施行法第1
    條之1 ，判處拘役50日，如易科罰金，以新臺幣1 千元折算
    1 日，其認事用法及量刑均無不當，應予維持，並引用原審
    簡易判決書所記載之事實、證據及理由及應適用之法條（詳
    如附件）。
二、訊據上訴人即被告丙○○對於駕駛自小客車疏於注意車前狀
    況及安全操控車輛，致釀本件車禍之過失致致告訴人甲○○
    ○人車倒地後，受有薦椎尾部扭傷及拉傷與骨折傷害等情，
    並不爭執，並有告訴人於警、偵訊之指訴，且有道路交通事
    故現場圖、道路交通事故調查報告表、現場照片12張、基隆
    長庚紀念醫院診斷證明書在卷可資佐證，事證明確，其業務
    過失傷害犯行應堪認定。
三、核被告所為，係犯刑法第284 條第2 項前段之業務過失傷害
    罪。原審審酌被告之業務過失情節、告訴人所受傷害之程度
    、被告迄未與告訴人達成和解賠償告訴人之損害，併被告並
    無前科，犯後坦承犯行之態度等一切情狀，量處被告拘役50
    日，並諭知易科罰金之折算標準，經核其認事及用法並無違
    誤，量刑亦屬恰當，應予維持，被告上訴指摘原審簡易判決
    不當，為無理由，應予駁回。
四、惟本院審酌被告前未曾受有期徒刑以上刑之宣告，有臺灣高
    等法院被告前案紀錄表在卷可按，且已與告訴人達成民事賠
    償之調解，有和解書1 份在卷可參，本院認本件刑之宣告，
    已足收警惕之效，因認所處之刑，以暫不執行為適當，併予
    宣告緩刑2 年，以策自新。
據上論斷，應依刑事訴訟法第455 條之1 第1 項、第3 項、第36
8 條、第373 條，刑法第74條第1 項第1 款，判決如主文。
本案經檢察官乙○○到庭執行職務。
中    華    民    國    99    年    3     月    18    日
                  刑事第三庭審判長法  官  鄭景文
                                  法  官  陳姵君
                                  法  官  黃永定
以上為正本係照原本作成。
本件判決不得上訴。
中    華    民    國    99    年    3     月    18    日
                                  書記官  劉珍珍
附件：
臺灣基隆地方法院刑事簡易判決       98年度基交簡字第469號
聲  請  人  臺灣基隆地方法院檢察署檢察官
被      告  丙○○  男  40歲（民國○○年○○月○○日生）
                    身分證統一編號：Ｚ000000000號
                    住基隆市○○區○○路168巷3弄24號4樓
上列被告因業務過失傷害案件，經檢察官聲請以簡易判決處刑（
98年度偵字第4031號），本院判決如下：
    主  文
丙○○從事業務之人，因業務上之過失傷害人，處拘役伍拾日，
如易科罰金，以新臺幣壹仟元折算壹日。
    事實及理由
一、本件除補充下列事項外，餘犯罪事實、證據及應適用之法條
    ，均引用如附件臺灣基隆地方法院檢察署檢察官聲請簡易判
    決處刑書之記載：
  (一)犯罪事實部分補充：丙○○於車禍肇事後，停留在現場，並
    於其犯行為在有偵查權限之機關或公務員發覺前，向據報前
    來之員警坦承係肇事人，並接受裁判。
  (二)應適用之法條部分補充：刑法第62條前段。
二、核被告丙○○所為，係犯刑法第284 條第2 項前段之業務過
    失傷害罪。又查，被告於職司偵查犯罪之檢警人員知悉其為
    肇事人之前，向到場處理之員警坦承肇事而接受裁判，此有
    基隆市○○○道路交通事故肇事人自首情形記錄表1 紙在卷
    可證，爰依刑法第62條前段之規定，減輕其刑。茲審酌被告
    之過失程度、肇事當時情形、被害人受傷之程度、犯後尚未
    能與告訴人成立和解等一切情狀，量處如主文所示之刑，並
    諭知易科罰金之折算標準。
三、依刑事訴訟法第449 條第1 項前段、第454 條第2 項，刑法
    第284條第2 項前段、第62條前段、第41條第1項前段，刑法
    施行法第1條之1，逕以簡易判決處刑如主文。
如不服本判決，得自收受送達之日起10日內，向本院提起上訴。
中    華    民    國    98    年    10    月    30    日
                  基隆簡易庭法  官  劉桂金
以上正本證明與原本無異。
如不服本判決，應於判決送達後10日內，向本院提出上訴書狀，
敘述上訴理由，上訴於本院合議庭，並按他造當事人之人數附具
繕本。
中    華    民    國    98    年    10    月    30    日
                            書記官  劉如純
附錄論罪法條：
刑法第284條第2項
從事業務之人，因業務上之過失傷害人者，處1 年以下有期徒刑
、拘役或1千元以下罰金，致重傷者，處3年以下有期徒刑、拘役
或2千元以下罰金。
附件：
臺灣基隆地方法院檢察署檢察官聲請簡易判決處刑書
                                      98年度偵字第4031號
    被      告  丙○○  男  39歲（民國○○年○○月○○日生）
                        住基隆市○○區○○路168巷3弄24號
                        4樓
                        國民身分證統一編號：Ｚ000000000號
上列被告因業務過失傷害案件，業經偵查終結，認為宜聲請以簡
易判決處刑，茲將犯罪事實及證據並所犯法條分敘如下：
        犯罪事實
一、丙○○以駕駛計程車為業，係從事駕駛業務之人，於民國98
    年6月21日12時許，駕駛車號067-B9號營業用小客車，載客
    沿基隆市中山區中山橋往中山一路方向行駛時，本應注意車
    前狀況，且依當時天候晴，日間自然光線，視距良好等情形
    ，又無不能注意之情事，竟疏未注意，回頭與後座乘客談話
    ，因而追撞前方由甲○○○所騎乘車號為AC9-223號之重型
    機車，致甲○○○人車倒地後，受有薦椎尾部扭傷及拉傷與
    骨折之傷害。
二、案經甲○○○訴由基隆市警察局第四分局報告偵辦。
        證據並所犯法條
一、證據：（一）被告丙○○之自白。
          （二）告訴人甲○○○之指訴。
          （三）道路交通事故現場圖、道路交通事故調查報告
                表、現場照片12張、基隆長庚紀念醫院診斷證
                明書。
二、按汽車行駛時，駕駛人應注意車前狀況，為道路交通安全規
    則第94條第3項前段所明訂，被告疏未注意車前狀況，因而
    肇事，致告訴人受傷，自應負過失之責，又被告之過失行為
    與告訴人之傷害間顯有因果關係，是核被告所為，係犯刑法
    第284條第2項前段之業務過失傷害罪嫌。
三、依刑事訴訟法第451條第1項聲請逕以簡易判決處刑。
      此    致
臺灣基隆地方法院簡易庭
中    華    民    國    98    年    10    月    5     日
                              檢察官  陳  佳  宏
本件正本證明與原本無異
中    華    民    國    98    年    10    月    20    日
                              書記官  王  雅  芳
附錄所犯法條：
中華民國刑法第284條
因過失傷害人者，處6月以下有期徒刑、拘役或5百元以下罰金，
致重傷者，處1年以下有期徒刑、拘役或5百元以下罰金。
從事業務之人，因業務上之過失傷害人者，處1年以下有期徒刑
、拘役或1 千元以下罰金，致重傷者，處 3 年以下有期徒刑、
拘役或2千元以下罰金。
附記事項：
本件係依刑事訴訟法簡易程式辦理，法院簡易庭得不傳喚被告、
輔佐人、告訴人、告發人等出庭即以簡易判決處刑；被告、被害
人、告訴人等對告訴乃論案件如已達成民事和解而要撤回告訴或
對非告訴乃論案件認有受傳喚到庭陳述意見之必要時，請即另以
書狀向簡易法庭陳述或請求傳訊。

司法院資訊處製作；財團法人民間司法改革基金會備份。
